JESÚS FERNANDO LUJÁN PISCOYA

DESARROLLADOR DE SOFTWARE

Ingeniero de Sistemas y Computación apasionado por la tecnología, con dos años de experiencia en el desarrollo de software, tanto en Frontend y Backend utilizando principalmente ReactJS, Python, SQL y MongoDB. Además, poseo conocimientos especializados en Robotic Process Automation (RPA). Soy un profesional proactivo con habilidades en resolución de problemas, comprometido con la calidad del trabajo y la aplicación de las últimas tendencias en tecnología para ofrecer soluciones innovadoras y eficientes.

EXPERIENCIA LABORAL

Desarrollador de Software como profesional independiente.

Mayo 2024 – Actualidad [Chiclayo, Perú]

- Desarrollo de un sistema de verificación de pagos de billeteras digitales mediante una App Android (Kotlin) y un servidor en JavaScript (Proyecto personal en curso).
- Automatización en la creación de reportes con Python en Aerogas del Norte S.A.C.

Assistant Consulting-Digital & Emerging Technologies en Ernst & Young Asesores Empresariales S.C.R.L.

Agosto 2023 – Abril 2024 [Lima, Perú] [Servicios de consultoría, entre otros]

RESPONSABILIDADES

- Desarrollo e implementación de Bots RPA para la automatización de procesos mediante el uso de herramientas como Automation Anywhere, Python, VBA, PowerBl, PowerApps, Power Automate, Selenium, entre otras.
- Soporte a Bots RPA previamente desarrollados.
- Liderazgo de reuniones de relevamiento con clientes para comprender sus necesidades y gestionar comunicaciones continuas para asegurar la alineación de proyectos RPA.
- Realización de la documentación correspondiente al proceso de desarrollo de los Bots RPA.

PRINCIPALES LOGROS

- Puesta en producción de Bot RPA que automatiza la recopilación datos de SAP y una API para generar reportes en PowerBI.
- Puesta en producción de Bot RPA que automatiza el proceso de Gestión Documentaria de una empresa.
- Puesta en producción de Bot RPA que automatiza la recolección de datos y envío de reporte de ventas.

Analista Programador Fullstack en Analytia Consulting S.A.C.

Mayo 2023 – Julio 2023 [Lima, Perú] [Consultora de automatización de procesos]

RESPONSABILIDADES

- Construcción de la lógica para el backend de una aplicación web de gestión de comprobantes.
- Desarrollo de una API GraphQL y una base de datos en PostgreSQL que sirva datos al frontend de una aplicación de gestión de comprobantes.
- Desarrollo de frontend basado en ReactJS y MaterialUI para una aplicación de gestión de comprobantes.

PRINCIPALES LOGROS

• Puesta en producción de la beta de "Provify", una aplicación que permite le gestión de comprobantes entre proveedores y clientes automatizando la recepción y validación.

Desarrollador de Software en Aerogas del Norte S.A.C.

Febrero 2022 – Enero 2023 [Chiclayo, Perú] [Distribuidor y comercializador de hidrocarburos]

RESPONSABILIDADES

- Desarrollo e implementación de una aplicación web de reportes basada en ReactJS y Clean Architecture.
- Mantenimiento al sitio web de la empresa.
- Abstracción de requerimientos funcionales de software que den solución a problemas y mejoren los procesos de la empresa.
- Desarrollo e implementación de una API REST en Python y una base de datos en MongoDB que centralice información de ventas.
- Indagación y aprendizaje de nuevas tecnologías y/o herramientas que puedan ser utilizadas en el desarrollo de nuevo software o implementadas en el existente.

PRINCIPALES LOGROS

- Puesta en producción de "Aerogas Reportes", una aplicación que permite la representación visual de datos mediante gráficos con información consolidada sobre las ventas.
- Disminución del tiempo invertido para establecer precios de combustibles mediante la utilización de informes que muestran tendencias de ventas.
- Fomento del pensamiento ágil mediante la entrega temprana y continua del software, así como la activa participación del cliente en el proceso de desarrollo.

Asistente de TI en Municipalidad Provincial de Chiclayo.

Prácticas preprofesionales Enero 2021 – Marzo 2021 [Chiclayo, Perú] [Entidad gubernamental]

RESPONSABILIDADES

- Realización de pruebas de caja negra a aplicación web de gestión documentaria.
- Documentación y exposición los resultados de las pruebas realizadas.

PRINCIPALES LOGROS

- Validación de la funcionalidad de la aplicación, donde se identificaron fallos que se reportaron para que sean corregirlos.
- Identificación de errores en la usabilidad las cuales provocaban que ciertas partes de la aplicación sean poco intuitivas.

Desarrollador de Software como profesional independiente.

Agosto 2020 – Diciembre 2021 [Chiclayo, Perú]

- Desarrollo de una aplicación web basada en ReactJS, una API GraphQL en Python y base de datos PostgreSQL, para clasificar la calidad del arroz con inteligencia artificial en el área de producción de un molino.
- Desarrollo en equipo de un punto de venta web para un restaurante, hecho con ReactJS y que se integra con una API GraphQL en NodeJS y base de datos PostgreSQL.
- Desarrollo en equipo de una aplicación web para el control de asistencia, basado en ReactJS y que consume una API GraphQL en .NET y base de datos SQL Server.

HABILIDADES

• Rápido aprendizaje

• Principios ágiles

 Resolución de problemas

Adaptabilidad

Responsabilidad

JavaScript

HTML

CSS

React

NodeJS

GraphQL

MongoDB

SQL

Astro

• Python

Java

VBA

GIT

Automation Anywhere

• Power Automate

PowerApps

PowerBI

• Selenium

Playwright

Kotlin

FORMACIÓN

Ingeniería de Sistemas y Computación en Universidad Católica Santo Toribio De Mogrovejo (USAT).

Abril 2017 – Diciembre 2021 [Chiclayo, Perú]

IDIOMAS

Español nativo e Inglés A2.